【裁判字號】    89,上易,1566
【裁判日期】    890517
【裁判案由】    毒品危害防制條例
【裁判全文】
臺灣高等法院刑事判決                          八十九年度上易字第一五六六號
    上 訴 人即
    被      告  甲○○
右上訴人因毒品危害防制條例案件，不服臺灣士林地方法院八十九年度易字第一二二
號，中華民國八十九年二月二十五日第一審判決（起訴案號：臺灣士林地方法院檢察
署八十八年度偵字第一二五七號），提起上訴，本院判決如左：
    主  文
上訴駁回。
    事  實
一、甲○○前曾於民國八十五年間因違反麻醉藥品管理條例，經臺灣士林地方法院於
    八十五年十一月十三日以八十五年度訴字第四九七號判處有期徒刑十月，緩刑五
    年確定。甲○○明知安非他命為第二級毒品，猶於八十七年八月中旬起至同年十
    一月十三日止，連續在臺北市士林區○○○街○段一○三號三樓住處及同市○○
    ○路○段一巷二七弄二二號江建忠住處，因施用第二級毒品安非他命案件，經依
    臺灣士林地方法院以八十七年度毒聲字第九七八號裁定送觀察、勒戒後，認無繼
    續施用毒品之傾向，由臺灣士林地方法院檢察署檢察官於八十七年十一月三十日
    以八十七年度偵字第一○七五九號為不起訴處分確定。詎甲○○仍不知悔改，竟
    於緩刑期間，復基於概括犯意，自八十八年九月十日左右起，至同年十一月二十
    四日止，在上址住處等處，連續施用第二級毒品安非他命多次，嗣為警於同年十
    一月二十五日，在臺北市士林區○○○路二三巷十一號查獲，並扣得第二級毒品
    安非他命吸食器一組，經依本院以八十八年度毒聲字第二五一六號裁定送臺灣士
    林看守所附設勒戒處所觀察、勒戒後，認有繼續施用毒品傾向。
二、案經臺北市政府警察局大同分局報請臺灣士林地方法院檢察署檢察官偵查起訴。
    理  由
一、右揭犯罪事實，業據被告甲○○坦承不諱，而其尿液經送台北市立療養院檢驗結
    果，亦呈安非他命陽性反應，有該院八十八年十二月三日煙毒尿液檢驗報告書一
    紙在卷可稽，並有扣案第二級毒品安非他命吸食器一組可資佐證，被告自白顯與
    事實相符，堪予採信。又被告前因違反毒品危害防制條例案件，經臺灣士林地方
    法院以八十七年度毒聲字第九七八號裁定送觀察、勒戒後，認無繼續施用毒品傾
    向，由臺灣士林地方法院檢察署檢察官以八十七年度偵字第一○七五九號為不起
    訴處分確定，有上開裁定及不起訴處分書各一份存卷足參，被告於五年內再犯毒
    品危害防制條例第十條第二項之施用毒品罪，經原審以八十八年毒聲字第二五一
    六號裁定送觀察、勒戒後，認有繼續施用毒品傾向，有原審八十八年毒聲字第二
    五一六號裁定書及臺灣士林看守所八十八年十二月十五日（八八）士所戒字第五
    ○七六號函送之證明書一份附卷足憑，事證明確，被告犯行洵堪認定，應依法論
    科。
二、核被告所為，係犯毒品危害防制條例第十條第二項之施用第二級毒品罪。被告因
    施用第二級毒品安非他命而持有之，其持有之低度行為為施用之高度行為所吸收
    ，不另論罪。其先後多次施用毒品犯行，時間緊接，方法相同，觸犯構成要件相
    同之罪，顯係基於概括犯意為之，為連續犯，依刑法第五十六條之規定，以一罪
    論，並加重其刑。原審適用毒品危害防制條例第十條第二項，刑法第十一條、第
    五十六條、第四十一條、第三十八條第一項第二款，罰金罰鍰提高標準條例第二
    條，爰審酌被告之生活狀況、品行、其犯罪之動機、目的、手段、所生危害非鉅
    ，及犯罪後坦承犯行，尚知悔悟等一切情狀，量處有期徒刑陸月，如易科罰金以
    參佰元折算壹日。至扣案第二級毒品安非他命吸食器一組，係供犯罪所用之物，
    且為被告所有，業經其供明在卷可按，爰依刑法第三十八條第一項第二款規定，
    併予宣告沒收。經核認事用法均無不合，量刑亦稱允當，是被告上訴意旨認量刑
    太重，核無理由，應予駁回。
據上論斷，應依刑事訴訟法第三百六十八條，判決如主文。
本案經檢察官李進誠到庭執行職務。
中      華      民      國    八十九    年      五      月     十七     日
                              臺灣高等法院刑事第十一庭
                                  審判長法  官  楊  照  男
                                        法  官  楊  炳  禎
                                        法  官  王  詠  寰
右正本證明與原本無異。
不得上訴。
                                        書記官  洪  金  堆
中      華      民      國    八十九    年      五      月     十八     日
附錄：本判決論罪科刑法條全文
毒品危害防制條例第十條第二項：
  施用第二級毒品者，處三年以下有期徒刑。


司法院資訊處製作；財團法人民間司法改革基金會備份。
